臺灣高等法院臺南分院刑事判決　　　　100年度上易字第594號
上　訴　人　臺灣臺南地方法院檢察署檢察官
被　　　告　楊忠敏
上列上訴人因被告竊盜案件，不服臺灣臺南地方法院100年度易
字第826號中華民國100年7月29日第一審判決（起訴案號：臺灣
臺南地方法院檢察署100年度偵字第8331、100年度偵緝字第511
、616號），提起上訴，本院判決如下：
    主  文
原判決關於楊忠敏所犯如起訴書犯罪事實欄一、(一)加重竊盜罪（
判處有期徒刑壹年）及定執行刑部分均撤銷。
    理  由
一、按刑事訴訟法第379條第12款規定:除本法有特別規定外，已
    受請求之事項未予判決，或未受請求之事項予以判決者，其
    判決當然違背法令。又刑事訴訟之審判，係採彈劾主義，亦
    即不告不理原則。刑事訴訟法第268條規定:法院不得對未經
    起訴之犯罪審判。法院對於被告之行為，應受審判之對象，
    乃指起訴書所記載被告之犯罪事實而言(最高法院97年台上
    字第4316號刑事判決同此意旨)。是以，倘被告就其犯行未
    經起訴，而法院予以審判，自有刑事訴訟法第379條第1項第
    12款規定未受請求之事項予以判決之違背法令。
二、上訴意旨謂：本件起訴書犯罪事實欄一、(一)所載之事實，係
    謂：「郭金海與楊忠敏【涉嫌加重竊盜罪嫌部分，業經以10
    0年度偵字第4617號提起公訴】原係遠傳股份有限公司（下
    稱遠傳公司）下包商永騰工程行之員工，2人竟共同基於意
    圖為自己不法所有之犯意聯絡，於民國100年2月13日下午3
    時30分許，攜帶客觀上足以傷人身體之兇器油壓剪1支，前
    往臺南市○○區○○路1段15號『喬英大樓』，至頂樓竊取
    遠傳公司所有之基地台接地電纜線約32米。」（見後附起訴
    書），復觀之本件起訴書記載所犯法條欄部分，檢察官亦未
    就上開犯罪事實對被告楊忠敏論處其所涉罪名，顯見檢察官
    就上開犯罪事實部分，係以楊忠敏所涉同一竊盜犯行，業經
    另案起訴，而不在本件起訴範圍之列。本件起訴書犯罪事實
    欄一、(一)部分，僅針對同案共犯即被告郭金海予以起訴。是
    以，
    本件起訴書犯罪事實欄一、(一)所載犯罪事實，檢察官既未以
    之將楊忠敏列為被告起訴，則觀諸上開說明，該部分原不在
    檢察官對楊忠敏之起訴範圍內，原審本不得就此部分犯罪事
    實對被告楊忠敏予以審理並為判決。然據原審判決主文及理
    由欄之記載，誤將該部分犯罪事實，對未據起訴之被告楊忠
    敏予以科刑判決，並以之與被告楊忠敏於本件起訴書犯罪事
    實欄一、(二)所涉犯加重竊盜未遂罪之科刑，合併定其應執行
    刑，是原審於此部分顯有未受請求之事項予以判決之違背法
    令等情事，而其以此合併定之應執行刑，亦難謂無瑕。
三、按法院不得就未經起訴之犯罪事實審判，為刑事訴訟法第26
    8條所明定。如就未起訴之部分予以審判，即有未受請求之
    事項予以判決之違法，應由上級法院將原審關於訴外裁判部
    分撤銷，因該部分既無訴訟繫屬，僅將此部分撤銷為已足，
    無庸為任何之諭知。本件關於被告楊忠敏所犯如起訴書犯罪
    事實欄一、(一)加重竊盜罪部分，既未在起訴之範圍，原審遽
    予判決，即屬就未受請求之事項予以裁判。
四、綜上所述，原審就被告楊忠敏所犯未經起訴之竊盜事實予以
    審判，為諭知科刑之判決，自屬訴外裁判，於法顯有未合。
    是以，檢察官上訴，指摘此部分不當，為有理由，應由本院
    將原判決關於加重竊盜罪刑之宣告及所定執行刑予以撤銷，
    以期適法。
五、據上論斷，應依刑事訴訟法第369條第1項前段，判決如主文
    。
本案經檢察官黃朝貴到庭執行職務。
中    華    民    國   100    年    11    月    16    日
                      刑事第三庭審判長法  官  高明發
                                      法  官  張季芬
                                      法  官  夏金郎
以上正本證明與原本無異。
不得上訴。
                                      書記官  汪姿秀
中    華    民    國   100    年    11    月    16    日